臺灣彰化地方法院刑事裁定
111年度聲字第1150號
聲  請  人  臺灣彰化地方檢察署檢察官
受  刑  人  洪嘉駿




上列聲請人因受刑人數罪併罰有二裁判以上，聲請定其應執行刑
（111年度執聲字第639號），本院裁定如下：
    主  文
洪嘉駿所犯如附表所示之罪及所處之刑，應執行有期徒刑貳年拾
月。
    理  由
一、聲請意旨略以：受刑人洪嘉駿因詐欺等案件，先後經判決確
    定如附表所示，應依刑法第53條、第51條第5款規定，定其
    應執行之刑，爰依刑事訴訟法第477條第1項聲請裁定等語。
二、按裁判確定前犯數罪者，併合處罰之；但有下列情形之一者
    ，不在此限：一、得易科罰金之罪與不得易科罰金之罪。二
    、得易科罰金之罪與不得易服社會勞動之罪。三、得易服社
    會勞動之罪與不得易科罰金之罪。四、得易服社會勞動之罪
    與不得易服社會勞動之罪。前項但書情形，受刑人請求檢察
    官聲請定應執行刑者，依第51條規定定之。數罪併罰，有二
    裁判以上宣告多數有期徒刑者，於各刑中之最長期以上，各
    刑合併之刑期以下，定其應執行之刑期，但不得逾30年，刑
    法第50條、第53條、第51條第5款前段分別定有明文。數罪
    併罰中之一罪，依刑法規定得易科罰金，若因與不得易科之
    他罪併合處罰結果而不得易科罰金時，原可易科部分所處之
    刑，自亦無庸為易科折算標準之記載（司法院大法官釋字第
    144號、第692號解釋意旨參照）。
三、又法律上屬於自由裁量之事項，有其外部性界限及內部性界
    限，並非概無拘束。依據法律之具體規定，法院應在其範圍
    選擇為適當之裁判者，為外部性界限；而法院為裁判時，應
    考量法律之目的，及法律秩序之理念所在者，為內部性界限
    。法院為裁判時，二者均不得有所逾越（最高法院80年台非
    字第473 號裁判意旨可資參照）。是以，數罪併罰有2裁判
    以上，定其應執行之刑時，固屬於法院自由裁量之事項，然
    仍應受前揭外部性界限及內部性界限之拘束。
四、經查，本件受刑人因詐欺等罪，經臺灣南投地方法院、臺灣
    高等法院臺中分院（下稱中高分院）、最高法院及本院先後
    判處如附表所示之刑，且均分別確定在案，此有上開判決書
    、臺灣高等法院被告前案紀錄表等附卷可稽。茲經受刑人請
    求檢察官就如附表所示之各罪聲請定其應執行之刑，此有「
    臺灣彰化地方檢察署（執乙）刑法第50條第1項但書案件是
    否聲請定刑聲請書」1份在卷可佐，是本件檢察官聲請就附
    表所示之各罪定其應執行之刑，本院審核認聲請為正當，並
    斟酌附表編號1至6所示之罪刑，前曾經中高分院定應執行有
    期徒刑2年確定，而附表編號1所示之罪為不能安全駕駛致交
    通危險罪，與附表編號2至7所示之詐欺罪，罪質有所區別，
    又附表編號2至7均係犯詐欺罪，侵害法益相同，且均係與同
    一詐欺集團所為，考量上開各罪犯罪時間、情節，及受刑人
    回復對本案定應執行刑之意見為無意見等情，定其應執行之
    刑如主文所示。
五、末查，受刑人所犯如附表編號1所示案件所處之刑，原雖得
    易科罰金，然與附表編號2至7所犯不得易科罰金之罪併合處
    罰之結果，依上開說明，本院於定執行刑時，自不得併諭知
    易科罰金之折算標準，併此敘明。
六、依刑事訴訟法第477條第1項，裁定如主文。
中　　華　　民　　國　　111 　年　　11　　月　　7 　　日
                  刑事第六庭    法  官  林明誼
以上正本證明與原本無異。
如不服本裁定，應於裁定送達後5日內向本院提出抗告狀(須附繕
本)。
中　　華　　民　　國　　111 　年　　11  　月　　7　　日
                                書記官  許原嘉
附表：
受刑人洪嘉駿定應執行刑案件一覽表
編號 罪名 宣告刑 犯罪日期 偵查（自訴）機關年度案號         最後事實審            確定判決        備註       法院 案     號 判決日期 法院 案      號 判決確定日期   1 不能安全駕駛致交通危險罪 有期徒刑2月 109.06.03 南投地檢109年度偵字第2692號 南投地院 109年度投交簡字第314號 109.06.24 南投地院 109年度投交簡字第314號 109.08.06 南投地檢109年度執字第1816號 編號1至6經中高分院以111年度聲字第737號合併定應執行有期徒刑2年 2 詐欺 有期徒刑7月 108.05.18 臺中地檢109年度偵字第7030號 中高分院 109年度金上訴字第2616號 110.02.24 最高法院 110年度台上字第4795號 110.08.05 臺中地檢110年度執字第10507號  3 詐欺 有期徒刑1年（共6次） 108.05.15 108.05.19 108.05.20 108.05.22 108.05.30 108.05.30 南投地檢108年度偵字第2731、3109、3177、3210、3211、4773號、臺中地檢109年度偵字第16452號 中高分院 110年度金上訴字第724號 110.09.08 中高分院 110年度金上訴字第724號 110.11.17 南投地檢110年度執字第1795號  4 詐欺 有期徒刑1年1月（共4次） 108.05.19 108.05.20 108.05.21 108.05.23          5 詐欺 有期徒刑1年2月（共3次） 108.05.23 108.05.29 108.05.30          6 詐欺 有期徒刑1年3月（共3次） 108.05.22 108.05.23 108.05.30          7 詐欺 有期徒刑1年3月 108.06.05 彰化地檢109年度偵字第6895號 彰化地院 110年度訴字第195號 111.06.22 彰化地院 110年度訴字第195號 111.07.21 彰化地檢111年度執字第4390號